【裁判字號】    95,訴,3677
【裁判日期】    951229
【裁判案由】    毒品危害防制條例
【裁判全文】
臺灣臺中地方法院刑事判決              95年度訴字第3677號
公  訴  人  臺灣臺中地方法院檢察署檢察官
被      告  甲○○
上列被告因違反毒品危害防制條例案件，經檢察官提起公訴（95
年度毒偵字第4515號），被告於準備程序中就被訴事實為有罪之
陳述，受命法官於聽取當事人之意見後，由本院合議庭裁定以簡
式審判程序判決如下：
    主    文
甲○○施用第一級毒品，累犯，處有期徒刑壹年貳月。
一、犯罪事實：
    甲○○前因施用毒品案件，經法院裁定令入戒治處所施以強
    制戒治後，已於民國九十二年十二月十六日強制戒治執行完
    畢；其又因施用毒品案件，經本院以九十二年度訴字第四三
    號判處有期徒刑一年確定，入監服刑後，業於九十三年十二
    月八日縮刑期滿執行完畢。詎甲○○仍不知悛悔警惕，另基
    於施用第一級毒品之犯意，於九十五年九月七日上午九時許
    止，在其臺中縣潭子鄉○○村○○路○段四五○號居處，以
    將第一級毒品海洛因摻水用注射針筒注射之方式，施用第一
    級毒品海洛因一次。嗣於九十五年九月八日十時十分許，甲
    ○○與其友人鄭子模（另案經檢察官偵辦），在臺中縣潭子
    鄉○○街上之土地公廟前，欲會同真實姓名年籍不詳、綽號
    「大胖」之成年男子一起施用海洛因時經警查獲，且經警採
    集甲○○之尿液送往詮昕科技股份有限公司以氣相層析質譜
    儀（即ＧＣ／ＭＳ）方法檢驗結果，亦呈第一級毒品海洛因
    於人體代謝後之可待因、嗎啡陽性反應，因而查悉上情。
二、本案證據：
  (一)被告甲○○於警詢、偵查及本院審理時之自白。
  (二)真實姓名對照表、採集尿液鑑定同意書、詮昕科技股份有限
    公司九十五年九月二十日濫用藥物尿液檢驗報告各一紙。
三、論罪科刑：
  (一)按海洛因係毒品危害防制條例第二條第二項第一款所列之第
    一級毒品，不得非法施用。核被告所為，係犯毒品危害防制
    條例第十條第一項之施用第一級毒品罪。被告持有第一級毒
    品之低度行為，為施用之高度行為所吸收，不另論罪。
  (二)被告前因施用毒品案件，經本院以九十二年度訴字第四三號
    判處有期徒刑一年確定，入監服刑後，業於九十三年十二月
    八日縮刑期滿執行完畢等情，有臺灣高等法院被告全國前案
    紀錄表、臺灣臺中地方法院檢察署刑案資料查註紀錄表在卷
    可憑，其受有期徒刑執行完畢後五年內故意再犯本案有期徒
    刑以上之罪，為累犯，應依刑法第四十七條第一項之規定，
    加重其刑。
  (三)爰審酌被告前有違反麻醉藥品管理條例、毒品危害防制條例
    及公共危險等案件之刑事犯罪前科紀錄，且被告除經法院裁
    定令入戒治處所施以強制戒治均執行完畢外，復因施用毒品
    案件，經本院以九十二年度訴字第四三號判處有期徒刑一年
    確定等情，有臺灣高等法院被告全國前案紀錄表、臺灣臺中
    地方法院檢察署刑案資料查註紀錄表附卷可按，堪認被告素
    行不佳且屢有施用毒品之不良紀錄，被告竟仍不知悛悔警惕
    ，未能從中記取教訓，深切體認毒品危害己身健康之鉅，反
    而再次趁隙施用第一級毒品海洛因，再為本案犯行，足見被
    告自制能力尚有未足，仍有令其接受相當期間監禁教化之必
    要，以促其及早矯正吸毒惡習，再兼衡酌施用毒品固戕害個
    人健康至鉅，然就他人權益之侵害仍屬有限，及其犯後業已
    坦承犯行之態度、施用第一級毒品海洛因之次數僅一次，暨
    其犯罪之動機、目的、手段等一切情狀，量處如主文所示之
    刑，以示懲儆。
  (四)至被告經警查獲時，經警在被告之友人鄭子模身上所扣得之
    注射針筒三支，非屬被告所有，業據被告於本院審理時陳明
    在卷，亦無積極證據證明係屬供被告本案犯罪所用之物，爰
    不宣告沒收，附此敘明。
四、不另為無罪諭知部分：
  (一)公訴意旨另以：被告自九十五年八月某日起至前揭有罪科刑
    （即九十五年九月七日上午九時）前之某時，亦有多次施用
    第一級毒品海洛因之犯行，因認被告此部分行為亦涉犯毒品
    危害防制條例第十條第一項之施用第一級毒品罪嫌。
  (二)按犯罪事實應依證據認定之，無證據不得認定犯罪事實；又
    不能證明被告犯罪者，應諭知無罪之判決，刑事訴訟法第一
    百五十四條第二項及第三百零一條第一項分別定有明文。又
    按被告或共犯之自白，不得作為有罪判決之唯一證據，仍應
    調查其他必要之證據，以察其是否與事實相符，刑事訴訟法
    第一百五十六條第二項定有明文。經查，被告於警詢、偵查
    及本院審理時雖陳稱：其自九十五年八月間某日起至同年九
    月七日上午九時許，約每二日施用海洛因一次等語。惟按施
    用毒品尿液中排出最長時限，受施用劑量、施用方式、個人
    體質及其代謝情況等因素影響，因個案而異，一般可檢出最
    長時間海洛因服用後二至四天一節，有行政院衛生署管制藥
    品管理局九十二年十二月二日管檢字第○九二○○○九九九
    ○號函可參。且參諸被告於本院審理時明確供承其於本案經
    警採尿前四日，僅有施用前揭有罪科刑之海洛因一次等語，
    與其於警詢、偵查中之前揭所陳已有不同。則被告除於九十
    五年九月七日上午九時許施用海洛因一次犯行之自白部分，
    確能以前揭詮昕科技股份有限公司濫用藥物尿液檢驗報告，
    作為此部分事實之補強證據，並進一步認定被告此部分自白
    確與事實相符外，就被告逾此部分之前揭自白，除與其於本
    院審理時所陳互有不同，其自白已存有瑕疵外，亦乏其他積
    極證據足資認定此部分之犯行，自無從逕為不利被告之認定
    。惟公訴人認此部分與上述經本院認定有罪部分有實質上一
    罪關係，本院爰不另為無罪之諭知，附此敘明。
五、應適用之法條：依刑事訴訟法第二百七十三條之一第一項、
    第二百九十九條第一項前段、第三百十條之二、第四百五十
    四條第一項，毒品危害防制條例第十條第一項，刑法第十一
    條前段、第四十七條第一項，判決如主文。
六、如不服本判決，應於判決送達後十日內，向本院提出上訴狀
    （須附繕本），上訴於臺灣高等法院臺中分院。
本案經檢察官乙○○到庭執行職務。
中    華    民    國    95    年    12    月    29    日
                  刑事第九庭    法  官  何世全
以上正本證明與原本無異。
                                書記官  童洪芳美
中    華    民    國    95    年    12    月    29    日
附錄本案論罪科刑法條：
毒品危害防制條例第十條第一項
施用第一級毒品者，處六月以上五年以下有期徒刑。


司法院資訊處製作；財團法人民間司法改革基金會備份。
